【裁判字號】    89,易,556
【裁判日期】    890712
【裁判案由】    竊盜
【裁判全文】
臺灣嘉義地方法院刑事判決                          八十九年度易字第五五六號
    公  訴  人  臺灣嘉義地方法院檢察署檢察官
    被      告  乙○○
右列被告因竊盜案件，經檢察官提起公訴（八十九年度偵字第二九八０號），本院判
決如左：
    主  文
乙○○竊盜，累犯，處有期徒刑陸月。
    事  實
一、乙○○曾因竊盜案件，經法院判處有期徒刑五月確定，於民國八十六年十二月十
    三日執行完畢，竟仍不知悔改，復意圖為自己不法之所有，於八十九年五月八日
    中午十二時許，在位於嘉義市○區○○路二段四六一號之家樂福股份有限公司嘉
    義分公司（下稱家樂福嘉義店）內，竊取金門特級高粱酒三瓶及牛肉乾一包，隨
    即將竊得之高粱酒倒插於褲腰並以上衣掩蓋，牛肉乾則藏放於左側褲袋。嗣於行
    經收銀台之際，為該店警衛發現而報警查獲。
二、案經嘉義市警察局第一分局報請臺灣嘉義地方法院檢察署檢察官偵查起訴。
    理  由
一、訊據被告乙○○矢口否認有何竊犯行，辯稱：其當日所著衣褲（Ｔ恤及短褲）不
    可能藏放三瓶高粱酒，又牛肉乾係其在東市場所購，並非在該店竊得，警訊及勘
    驗筆錄均不實在云云。惟查，右揭事實，業據被告於警訊時供承不諱，核與證人
    即家樂福嘉義店安全課警衛長甲○○指述之情節相符，並有被害報告、扣押書、
    搜索扣押證明筆錄（收據，證明）、保管書各一紙附卷可憑，復有該店監視錄影
    帶一捲，業經公訴人勘驗明確，製有勘驗筆錄在卷可稽，另有家樂福嘉義店竊盜
    案件說明書一紙在卷可參。被告嗣後翻異前供，空言否認，所辯無非圖卸之詞，
    諉無可採。本件事證明確，被告之犯行堪予認定。
二、核被告所為，係犯刑法第三百二十條第一項之罪。被告曾因竊盜案件，經法院判
    處有期徒刑五月確定，於八十六年十二月十三日執行完畢，有台灣高等法院被告
    全國前案紀錄表、台灣嘉義地方法院檢察署刑案資料查註紀錄表在卷可查，五年
    以內再犯本件有期徒刑以上之罪，為累犯，應依法加重其刑。爰審酌被告之品性
    、犯罪之動機、目的、手段、所生之危害及犯罪後之態度等一切情狀，量處如主
    文所示之刑，以示懲儆。
三、據上論斷，應依刑事訴訟法第二百九十九條第一項前段，刑法第三百二十條第一
    項、第四十七條，罰金罰鍰提高標準條例第一條前段，判決如主文。
本案經檢察官游悅晨到庭執行職務。
中    華    民    國      八十九      年      七      月      十二      日
                            臺灣嘉義地方法院刑事第三庭
                                        法  官  洪  秀  一
如不服本判決，應於送達後十日內，向本院提出上訴狀。
右為正本證明與原本無異。
中    華    民    國      八十九      年      七      月      十二      日
                                        書記官  陳  湘  蓉
附錄本判決論罪之法條：
刑法第三百二十條第一項
意圖為自己或第三人不法之所有，而竊取他人之動產者，為竊盜罪，處五年以下有期
徒刑、拘役或五百元以下罰金。


司法院資訊處製作；財團法人民間司法改革基金會備份。
